【裁判字號】    89,簡上,7
【裁判日期】    890526
【裁判案由】    清償借款
【裁判全文】
臺灣臺北地方法院民事判決  八十九年度簡上字第七號
    上  訴  人  丙○○
                戊○○
                甲○○
    共      同
    訴訟代理人  乙○○      住.
    被上訴人    中國信託商業銀行股份有限公司  設台北市○○路三號
    法定代理人  己○○      住.
    訴訟代理人  辛○○      住台北市○○區○○路十八號十二樓
                庚○○      住.
                丁○○      住台北市○○路三號
右當事人間請求清償借款事件，上訴人對於中華民國八十八年十月十八日本院台北簡
易庭八十八年度北簡字第一二三四四號第一審判決提起上訴，本院判決如左：
    主      文
上訴駁回。
第一、二審訴訟費用（除減縮部分外），由上訴人連帶負擔。
原判決所命給付之金額，減縮為新台幣壹拾萬貳仟零玖拾貳元及自民國八十八年十二
月二日起至清償日止，按年息百分之十五點七五計算之利息，並自民國八十九年一月
三日起至清償日止，其逾期在六個月以內者依上開利率百分之十，逾期六個月者，依
上開利率百分之二十計算之違約金。
    事      實
甲、上訴人方面：
  一、聲明：
  （一）原判決廢棄。
  （二）被上訴人在第一審之訴駁回。
  二、陳述：被上訴人取回車輛之費用應由被上訴人負擔。
乙、被上訴人方面：
  一、聲明：駁回上訴。
  二、陳述：除與原判決記載相同者，茲引用之外，補稱：減縮請求金額為新台幣（
      下同）十萬二千零九十二元及自民國（下同）八十八年十二月二日起至清償日
      止，按年息百分之十五點七五計算之利息，並自八十九年一月三日起至清償日
      止，其逾期在六個月以內者依上開利率百分之十，逾期在六個月以上者，依上
      開利率百分之二十計算之違約金。
  三、證據：援用第一審所提之證據。
    理      由
一、被上訴人主張訴外人呂許珠於八十六年二月二十二日邀上訴人為連帶保證人，向
    被上訴人借款四十五萬元，並約定利息按年息百分之十五點七五計算，及其逾期
    在六個月以內者，按上開利息利率之一成，逾期六個月以上者，其超過六個月以
    上部分，按上開利率之兩成計付違約金；本契約期限三年，共分三十六期，每期
    一個月按時繳付本息，惟呂許珠對前開借款屆期未還，本息僅繳至八十七年十二
    月二十二日之事實，業據其提出借據、繳款歷史查詢等件為證，復為上訴人所不
    爭執，堪信為真實。
二、上訴人雖抗辯，系爭汽車借款之車輛已經被上訴人取回，其取回費用應由被上訴
    人負擔云云。但查，該取回車輛費用係被上訴人依動產擔保交易法行使取回權所
    發生之費用，與本件借款無關，上訴人以之為抗辯，洵不足採。從而，被上訴人
    於原審請求上訴人給付十五萬四千七百七十六元及自八十七年十二月二十三日起
    至清償日止按年息百分之十五點七五計算之利息，並自民國八十八年一月二十四
    日起逾期在六個月以內者依上開利率百分之十，逾期在六個月以上者，依上開利
    率百分之二十計算之違約金（嗣於本院準備程序中減縮請求金額為十萬二千零九
    十二元及自八十八年十二月二日起至清償日止，按年息百分之十五點七五計算之
    利息，並自八十九年一月三日起至清償日止，其逾期在六個月以內者依上開利率
    百分之十，逾期在六個月以上者，依上開利率百分之二十計算之違約金），洵屬
    有據，應予准許。是則原審判命上訴人連帶給付，於法並無不合。上訴意旨指摘
    原判決不當，求予廢棄改判，為無理由，應予駁回其上訴。
三、結論：本件上訴為有理由，依民事訴訟法第四百三十六條之一第三項、第四百四
    十九條第一項、第八十五條第二項，判決如主文。
中      華      民      國    八十九    年      五      月    二十六    日
                                      民事第三庭審判長法  官  黃清光
                                                      法  官  李維心
                                                      法  官  詹文馨
右為正本係照原本作成
本判決不得上訴
中      華      民      國    八十九    年      五      月    二十九    日
                                                      書記官  唐步英


司法院資訊處製作；財團法人民間司法改革基金會備份。
